【裁判字號】    91,簡上,262
【裁判日期】    920513
【裁判案由】    竊盜
【裁判全文】
臺灣高雄地方法院刑事判決                         九十二年度簡上緝字第一號
    上  訴  人  臺灣高雄地方法院檢察署檢察官
    被      告  己○○
右上訴人因被告竊盜案件，不服臺灣高雄地方法院鳳山簡易庭九十一年度鳳簡字第九
二八號中華民國九十一年九月七日第一審刑事簡易判決（起訴案號：臺灣高雄地方法
院檢察署九十一年度偵字第一五０八二號），提起上訴（併案案號：同署九十一年度
偵字第二二四三四、二四八五四號，九十二年偵字第六五九、五八００、七四七０號
），本院判決如左：
    主  文
原判決關於己○○竊盜部分撤銷。
己○○共同連續攜帶兇器毀越安全設備竊盜，處有期徒刑貳年陸月。
    事  實
一、己○○或單獨一人，或與庚○○（前已另案審結），或與綽號「宏仔」年籍姓名
    不詳之成年人，共同基於意圖為自己不法所有之概括犯意聯絡，自民國九十一年
    四月下旬之不詳日期起至同年十一月十九日止，連續於附表所示之時間、地點（
    其中如附表編號一至十三處，夜間無人居住；附表十五、十六則均屬住宅），共同以如
    附表所示之方式，竊取如附表所示被害人所有、如附表所示財物，並意圖為自己
    不法之利益，盜用所竊得之卓惠敏所有、門號0000000000號之ＳＩＭ
    卡電信設備，陸續自九十一年十一月十九日起至同年十二月四日止，撥打薛雅方
    0000000000號及其他不詳姓名之人之電話而為通信。又於九十一年七
    月十四日凌晨四時許，明知未考領有駕駛執照不得騎乘機車，竟騎乘車號ＯＢＬ
    －五七七號重型機車行經高雄市三民區○○○路一二六號前，經警攔檢，竟佯以
    庚○○之年籍資料規避盤查，並在高雄市政府警察局高市警字第Ｂ000000
    00號舉發違反道路交通管理事件通知單上，偽簽「庚○○」之署押後，交還警
    員據以行使，足以生損害於庚○○及警察機關對道路交通管理之正確性（行使偽
    造私文書部分未據上訴業已確定），因而為警循線查獲如附表編號十四犯行，並扣
    得庚○○所有供該編號十四犯行所用之吸管一支、及在路邊拾獲取得之塑膠桶一個
    。如附表一至十三犯行，係經如該附表所示被害人報案，為警於九十一年七月二十
    日循線查獲；如附表編號十五之犯行，乃因己○○曾於九十一年十一月十六日將竊
    得之雙龍型金飾一只予以典當，為警循典當紀錄而於同年十二月二十八日前往己
    ○○住處執行搜索，扣得該金飾及床頭音響一組查獲；至如附表所示編號十六之犯
    行，則於同年十二月二十五日經警調閱通話紀錄後查獲。
二、案由高雄市政府警察局三民第二分局報告臺灣高雄地方法院檢察署檢察官聲請簡
    易判決處刑及移送併辦。
    理  由
一、訊據被告己○○對於前開事實，迭於警、偵訊及本院審理中坦承不諱，核與同案
    被告庚○○警訊及本院審理中所為供述一致，並有如附表所示被害人於警訊中對
    失竊情節所為指證，暨證人薛雅方於警訊、證人甲○○、丁○○○於本院審理中
    所為證言，及通聯紀錄一件附卷為憑。此外，並有吸管一支、塑膠桶一個、雙龍
    型金飾一只、飛利浦床頭音響一組扣案可佐，足見被告己○○上開自白，核與事
    實相符，自得採為認定之依據。雖被告另辯稱通話紀錄所載部分受話並非其所撥
    出云云，然查，被告已於警訊中坦承撥打如該通話紀錄所載之受話號碼，此有九
    十一年十二月二十五日警訊筆錄一件在卷可佐，而被告於本院審理中亦坦言，該
    ＳＩＭ卡自其竊得後，均由其使用，未曾遺失或出借他人等語，此觀之本院九十
    二年四月二十九日審理筆錄即明。是被告於警訊中所為自白應與事實相符，而得
    予採信，至於本院審理中所辯，無非因時日漸遠印象模糊所致，自非可採。本件
    事證明確，被告己○○犯行，洵堪認定。
二、被告己○○與同案被告庚○○攜帶被告己○○所有之鐵剪一支，客觀上足以危害
    人之生命、身體，可供兇器使用，而作為犯罪之工具，自應成立攜帶兇器竊盜罪
    。核被告己○○如附表編號七所為，係犯刑法第三百二十一條第一項第三款、第
    二款之攜帶凶器毀越安全設備之加重竊盜罪；如附表編號四、九所為，則係犯刑
    法第三百二十一條第一項第二款踰越安全設備之加重竊盜罪；如附表編號十五部分
    ，則係犯刑法第三百二十一條第一項第一款夜間侵入住宅之加重竊盜罪；至如附
    表編號一至三、五至六、八、十至十四等所為，係犯刑法第三百二十條第一項之普
    通竊盜罪；又如附表編號十六部分，則係犯刑法第三百二十一條第一項第一款之加
    重竊盜罪，及電信法第五十六條第一項之意圖不法利益違法盜用電信設備罪，至
    被告所犯上開加重竊盜及電信法第五十六條第一項二罪間，有方法結果之關係，
    為牽連犯，應從情節較重之刑法第三百二十一條第一項第一款之夜間侵入住宅竊
 盜罪處斷。被告己○○與同案被告庚○○就附表編號八、十五、十六以外之犯行，及
    就編號九部分與綽號「宏仔」之人，均有犯意聯絡及行為分擔，為共同正犯。被
    告己○○先後多次普通竊盜與加重竊盜犯行，均時間緊接，方法相同，觸犯構成
    要件相同之罪名，顯係基於概括犯意反覆為之，依連續犯規定，僅論以一情節較
    重之刑法三百二十一條第一項第三款、第二款之攜帶凶器逾越安全設備竊盜罪，
    並依法加重其刑。公訴意旨雖僅就附表編號十四之犯行提起公訴，然檢察官就犯罪
    事實一部起訴者，效力及於全部，本件未經起訴，而經檢察官上訴聲請併案部分
    如附表一至十三、十五至十六等犯行，與前揭起訴部分，有連續犯之裁判上一罪關係，
    本院自得就未經起訴之其他部分犯罪事實一併加以審判，附此敘明。
三、原審以被告罪證明確，因予論罪科刑，固非無見；惟就附表編號一至十三、十五至十六
    部分，原審未及一併審理，尚有未洽。檢察官上訴意旨，以原審對於上開聲請移
    送併辦之犯罪事實，漏未審酌，指摘原判決不當，為有理由，應由本院將原判決
    關於己○○竊盜部分予以撤銷改判。爰審酌被告己○○除曾有少年竊盜非行外，
    並無其他前科，此有臺灣高等法院被告全國刑案紀錄表一件在卷可查，素行本非
    甚惡，然於九十一年七月間為警查獲如附表編號一至十四等犯行後，竟不知悔改，
    又於同年十一月間再犯如附表編號十五、十六所示犯行，顯無悔改之意，並考量其正
    值青年，不思憑己力賺取財物，僅因需錢花用即以竊取他人財物方式不勞而獲等
    犯罪動機，甚而於夜間侵入他人住宅竊盜，對於被害人居家生活之安全感危害甚
    鉅，嚴重影響社會治安，及竊取次數多達十六次，暨犯罪所得之財物非鉅，惟念
    及其中如附表編號十五所示之金飾一只及床頭音響一組均已經被害人領回，且其犯
    後坦承犯行，態度良好，犯罪時年僅二十二歲，教育程度為國中畢業之智識等一
    切情狀，量處如主文所示之刑。至扣案之吸管一支、塑膠桶一個均為同案被告庚
    ○○所有，雖係供本件犯罪所用之物，然已經本院以九十一年簡上字第二六二號
    判決宣告沒收，為免重複執行，爰不另為沒收之諭知。至未扣案之鐵剪一支，雖
    為共犯己○○所有供犯罪所用之物，然已經丟棄滅失乙節，已經被告於本院審理
    中供述明確，為免執行困難，亦不另為沒收宣告之諭知，附此敘明。
四、至公訴人聲請併辦意旨（九十二年度偵字第五七五六號）略以：被告於九十二年
    一月二十四日凌晨零時許，在被害人施麗卿高雄縣梓官鄉○○村○○○路四十六
    巷十二之一號住處，竊取被害人施麗卿所有、聯邦銀行所發行之信用卡（卡號：
    000000000000000號）一張，得手後並於該日凌晨二時五十七分
    許，在第一銀行赤崁辦事處，以自動提款機設備預借現金二萬元得逞等語。然查
    ，訊據被告迭於警訊及本院審理中均堅詞否認有竊取上開信用卡之犯行，辯稱：
    該信用卡係其於當日凌晨一時許在被害人施麗卿住處門前地上所拾獲，進而持以
    預借現金二萬元，該款項已花用殆盡等語。而被害人施麗卿於警訊中係指稱：「
    我不清楚該信用卡何時被竊，信用卡是放在自宅二樓房間，在九十二年二月十一
    日收到銀行帳單始知信用卡被竊，除該信用卡被竊外，沒有其他物品被竊」等語
    ，則倘若該信用卡確係被告侵入被害人施麗卿住宅竊得，衡諸常情，應有現金或
    其他隨手可得之值錢物品一併失竊，何以被告單單選擇易於留有交易紀錄之信用
    卡行竊？此顯與常情不符。況且，被害人施麗卿既於九十二年二月十一日始得知
    該信用卡被竊，由其陳述亦無法證明該信用卡失竊時間確於該年一月二十四日凌
    晨零時許。是被害人施麗卿之陳述，已無法作為不利於被告之證據。再者，被告
    己○○先後於警訊及本院審理中所為供述，均屬一致，且就以自動提款機預借現
    金二萬元等部分犯行，亦坦承不諱，實無單就該信用卡取得來源予以否認之必要
    ，足見被告所辯當非子虛。此外，復無其他積極證據可資證明被告有何竊盜犯行
    ，是以無從認定併辦意旨所述與上開認定有罪部分，構成連續犯之裁判上一罪關
    係，本院無從加以審酌。故此部分自應退由檢察官另行偵辦，併此敘明。
五、有關被告己○○所犯行使偽造私文書罪部分，因未據上訴，已告確定，本院自無
    從加以論列，附此敘明。
據上論斷，應依刑事訴訟法第四百五十五條之一第一項、第三項、第三百六十九條第
一項前段、第三百六十四條、第二百九十九條第一項前段，電信法第五十六條第一項
，刑法第十一條前段、第二十八條、第五十六條、第三百二十一條第一項第三款、第
二款、第五十五條前段，判決如主文。
本案經檢察官朱秋菊到庭執行職務
中    華    民    國    九十二    年      五      月        十三        日
                                  臺灣高雄地方法院刑事第七庭
                                      審判長法  官  陳  志  銘
                 法  官  陳  信  旗
                                            法  官  汪  怡  君
右為正本，係照原本作成，證明與原本無異。
本件不得上訴。
                                            書記官  李  梅  芬
中    華    民    國    九十二    年      五      月        十五        日
附表：
┌──┬──────┬───┬──────┬──────┬───────┐
│編號│行為人暨犯罪│被害人│犯 罪 地 點 │犯罪方法暨所│失  竊  財  物│
│    │時間        │      │            │犯法條      │              │
├──┼──────┼───┼──────┼──────┼───────┤
│一  │庚○○及楊志│曾明福│高雄縣梓官鄉│以口香糖沾黏│現金三百元    │
│    │民，於九十一│      │智蚵村中正路│香油箱內款項│              │
│    │年五月十五日│      │二四五之一號│，係犯刑法第│              │
│    │凌晨零時許  │      │「清龍宮」  │三百二十條第│              │
│    │            │      │            │一項之罪    │              │
├──┼──────┼───┼──────┼──────┼───────┤
│二  │同上        │李宏智│同鄉○○○路│同上        │現金一千元    │
│    │            │      │十三號「元聖│            │              │
│    │            │      │宮」        │            │              │
│    │            │      │            │            │              │
│    │            │      │            │            │              │
├──┼──────┼───┼──────┼──────┼───────┤
│三  │同上被告於同│林案崇│同鄉智蚵村中│同上        │現金六百元    │
│    │年月三十日零│      │正路三０七號│            │              │
│    │時許        │      │「清宮」  │            │              │
├──┼──────┼───┼──────┼──────┼───────┤
│四  │同上        │林美菊│同鄉○○路一│經窗戶爬入行│現金三百元    │
│    │            │      │號「竹聖堂」│竊，係犯刑法│              │
│    │            │      │            │第三百二十一│   │
│    │            │      │            │條第一項第二│              │
│    │            │      │            │款之罪      │              │
├──┼──────┼───┼──────┼──────┼───────┤
│五  │同上被告於同│劉瑞珍│同縣岡山鎮正│以口香糖沾黏│現金一千五百元│
│    │年六月十五日│      │言路六四之一│香油箱內款項│              │
│    │凌晨零時許  │      │號「仁壽宮」│，係犯刑法第│              │
│    │            │      │            │三百二十條第│              │
│    │            │      │            │一項之罪    │              │
├──┼──────┼───┼──────┼──────┼───────┤
│六  │同上被告於同│李增福│同縣梓官鄉赤│犯刑法第三百│火炎山金飾壹個│
│    │年月三十日凌│      │崁南路二十三│二十條第一項│              │
│    │晨零時許    │      │巷三號「清德│之罪        │              │
│    │            │      │堂」        │            │              │
├──┼──────┼───┼──────┼──────┼───────┤
│七  │同上被告於同│溫平  │同鄉○○路九│持鐵剪破壞鐵│神像衣帽二套  │
│    │年七月二日凌│      │十二巷十六號│窗進入，係犯│              │
│    │晨零時許    │      │「龍興堂」  │刑法第三百二│              │
│    │            │      │            │十一條第二款│              │
│    │            │      │            │、第三款之罪│              │
├──┼──────┼───┼──────┼──────┼───────┤
│八  │己○○一人於│曾文鄉│同縣岡山鎮石│由廟旁廁所爬│神像金帽子一個│
│    │同年月七日凌│      │潭路一一七巷│入，係犯刑法│              │
│    │晨一時五十分│      │十九之一號  │第三百二十條│              │
│    │許          │      │「瑞華堂」  │第一項之罪  │              │
├──┼──────┼───┼──────┼──────┼───────┤
│九  │己○○、楊智│林桂香│同縣梓官鄉光│攀爬窗戶進入│神像帽子三個  │
│    │富與綽號「宏│      │明路一一八巷│行竊，係犯刑│       │
│    │仔」之人，於│      │三之一號「三│法第三百二十│              │
│    │同年月二十日│      │佛壇」      │一條第一項第│              │
│    │凌晨一時三十│      │            │第二款之罪  │              │
│    │分許        │      │            │            │              │
├──┼──────┼───┼──────┼──────┼───────┤
│十  │己○○及楊智│林皆成│同鄉○○○路│以口香糖沾黏│現金二千一百元│
│    │富於同年四月│      │十五之一號「│香油箱內之款│              │
│    │下旬不詳日期│      │龍穗殿」    │項，係犯刑法│              │
│    │晚間二十時三│      │            │第三百二十條│              │
│    │十分許      │      │            │第一項之罪  │              │
├──┼──────┼───┼──────┼──────┼───────┤
│十一  │同上被告於同│乙○○│同縣彌陀鄉過│同上        │現金一千五百元│
│    │年七月三日凌│      │港村過港路成│            │              │
│    │晨一時四十分│   │功巷三號「安│            │              │
│    │許          │      │樂寺」      │            │              │
├──┼──────┼───┼──────┼──────┼───────┤
│十二  │同上被告於同│戊○○│同鄉南寮村南│同上        │現金二千元    │
│    │年六月中旬之│      │寮路光華巷二│            │              │
│    │不詳時間    │      │十五號「南聖│            │              │
│    │            │      │宮」        │            │              │
├──┼──────┼───┼──────┼──────┼───────┤
│十三  │同上被告於同│李鳴鑼│同右路光華四│同上        │現金二百元    │
│    │年五月中旬不│      │巷六之一號「│            │              │
│    │詳日期之下午│      │天南宮」    │            │              │
│    │十三時三十分│      │            │            │              │
│    │許          │      │            │            │              │
├──┼──────┼───┼──────┼──────┼───────┤
│十四  │庚○○與楊志│丙○○│高雄市旗津區│以自備之吸管│ＫＨＬ－九四六│
│    │民二人於九十│      │中洲二路二九│抽取油箱內之│號重型機車油箱│
│    │一年七月十四│      │九之一號前  │汽油，再以路│內之九五無鉛汽│
│    │日凌晨三時三│      │            │旁拾獲之塑膠│油二公升      │
│    │十分許      │      │            │桶盛裝，係犯│              │
│    │            │      │            │刑法第三百二│              │
│    │            │      │            │十條第一項之│              │
│    │            │      │            │罪          │              │
├──┼──────┼───┼──────┼──────┼───────┤
│十五  │己○○一人於│郭清源│高雄縣梓官鄉│由被害人家中│雙龍型、重約六│
│    │九十一年十一│      │赤東村赤崁東│未上鎖之大門│錢五分五釐之金│
│    │月十五日凌晨│      │路一０八巷十│進入屋內行竊│飾一只；飛利浦│
│    │一時許      │      │二之二號住處│，係犯刑法第│牌床頭音響一組│
│    │            │      │            │三百二十一條│；內有現金共計│
│    │            │      │            │第一項第一款│約一千元之撲滿│
│    │            │      │            │之罪        │二個          │
├──┼──────┼───┼──────┼──────┼───────┤
│十六  │己○○一人於│卓惠敏│高雄縣梓官鄉│由被害人家中│不詳廠牌之行動│
│    │九十一年十一│      │赤東村赤崁東│未上鎖之大門│電話三具（已經│
│    │月十九日凌晨│      │路七十五號住│進入屋內行竊│被告丟棄）、門│
│    │二時許      │      │處          │，係犯刑法第│號○九一三二五│
│    │            │      │            │三百二十一條│三六一九號之Ｓ│
│    │            │      │            │第一項第一款│ＩＭ卡一張、現│
│    │            │      │            │之罪        │金約一千餘元  │
└──┴──────┴───┴──────┴──────┴───────┘


司法院資訊處製作；財團法人民間司法改革基金會備份。
